臺灣新竹地方法院刑事判決　　　　　　　　　　　　　九十一年度交訴緝字第二號
　　公　訴　人　臺灣新竹地方法院檢察署檢察官
　　被　　　告　甲○○
右列被告因公共危險等案件，經檢察官提起公訴（九十年度偵字第三○六四號），本
院判決如左：
    主  文
甲○○服用酒類，不能安全駕駛動力交通工具而駕駛，處有期徒刑參月。又駕駛動力
交通工具肇事，致人死亡而逃逸，處有期徒刑捌月。又因過失致人於死，處有期徒刑
壹年。應執行有期徒刑壹年拾月，緩刑貳年。
    事  實
一、甲○○與江登春係朋友關係，二人於民國九十年三月七日相約談妥合夥日本料理
    店事宜後，即於同日晚上十時許，與另一友人彭欽麟一同前往位於新竹縣新豐鄉
    ○○路之「紫會紅ＫＴＶ」，飲用高粱酒加水慶祝。甲○○明知服用酒類，不能
    安全駕駛動力交通工具而駕駛，將因注意力減低、反應能力趨緩，危及他人行車
    往來之安全，而致生公共危險，詎其仍於九十年三月八日凌晨零時許，於酒後注
    意力已減低，而達不能安全駕駛動力交通工具之狀態下，猶駕駛車牌號碼ＬＯ—
    四五五八號自用小客車，搭載江登春欲前往新竹縣湖口鄉找旅社休息，嗣於同日
    凌晨一時許，行經新竹縣湖口鄉○○路八四六巷前時，應注意並能注意飲酒後吐
    氣所含酒精成份超過每公升０．二五毫克以上者，不得駕車，且行車時駕駛人應
    注意車前狀況，隨取必要之安全措施，而依當時之路況，雖係雨天，路面濕滑，
    然該道路係直路，路面無缺陷，亦無障礙物，並無不能注意之情形；詎其因酒後
    操控汽車能力減低且疏未注意前開規定，而於行經上開處所，因應江登春之請欲
    將車停靠路邊讓江登春下車小解時，竟未煞車直接撞擊路旁之電線桿，導致江登
    春頸椎斷裂、神經性休克而當場死亡。甲○○明知已駕車肇事，竟因一時緊張未
    採取救護措施或報警，隨即下車逃離現場。嗣經警依遺留現場之車輛循線追查得
    知肇事者為甲○○，甲○○知無可逃避，始出面投案。
二、案經臺灣新竹地方法院檢察署檢察官自動檢舉偵查起訴。
    理  由
一、右揭事實，迭據被告甲○○於警訊、偵查及本院調查、審理時，坦承不諱，且據
    證人彭欽麟於警、偵訊時證述：九十年三月七日晚上十時許和被告甲○○、被害
    人江登春一起飲酒，及甲○○駕車載江登春於翌日凌晨一起離開等語在卷（見臺
    灣新竹地方法院檢察署九十年度相字第一五八號卷第八頁背面、第二七頁背面）
    ，復有道路交通事故調查報告表一份、車禍現場相片十二紙在卷可稽。又被害人
    江登春確係因本件車禍造成頸椎斷裂、神經性休克而死亡之事實，亦據檢察官督
    同法醫師相驗無訛，有相驗屍體證明書、驗斷書、勘驗筆錄各一份在卷可證。按
    飲酒後吐氣所含酒精成份超過每公升０．二五毫克以上者，不得駕車，且汽車行
    駛時，駕駛人應注意車前狀況，並隨時採取必要之安全措施，道路交通安全規則
    第九十四條第三項、第一百十四條第一款分別定有明文。被告為汽車駕駛人，自
    應遵守上開規定。查被告肇事後隨即逃離現場，當日雖未施予酒精濃度測試，然
    由車禍發生當時之路況，雖係雨天，路面濕滑，但該道路係直路，路面無缺陷，
    亦無障礙物，在無不能注意之情形下，被告竟毫無煞車直接撞擊路邊之電線桿，
    顯然被告於斯時已處於不能安全駕駛動力交通工具之狀態，又未注意車前狀況，
    因而肇致本件車禍，足見被告就本件車禍之發生確有過失甚明。另被告於肇事後
    明知被害人江登春已死亡，卻仍逃離現場，其肇事後逃逸之犯意及犯行，自堪認
    定。從而，本件車禍之發生既係因被告之過失所致，而被害人江登春亦因本件車
    禍而死亡，顯然被告之過失與被害人之死亡間，確具有相當之因果關係。綜上，
    本件事證已臻明確，被告犯行堪予認定，應依法論科。
二、核被告甲○○服用酒類，不能安全駕駛動力交通工具而駕駛，所為係犯刑法第一
    百八十五條之三之服用酒類，不能安全駕駛動力交通工具而駕駛罪。又因過失致
    人於死，所為係另犯刑法第二百七十六條第一項之過失致死罪。又駕駛動力交通
    工具肇事，致人死亡而逃逸，所為係犯刑法第一百八十五條之四之駕駛動力交通
    工具肇事致人死亡逃逸罪。又其所犯上開三罪間，罪名不同，行為互殊，應予分
    論併罰。又被告酒醉駕車，因而致被害人死亡，依道路交通管理處罰條例第八十
    六條第一項規定，就過失致死罪部分，加重其刑。爰審酌被告於酒後不能安全駕
    駛而駕車，嚴重影響他人之人車生命、財產安全，並因而導致被害人死亡，且肇
    事後逃逸，兼衡過失之情節及犯罪所生之損害程度、犯罪後態度良好，且與被害
    人家屬達成民事和解等一切情狀，量處如主文所示之刑，併定應執行之刑，以資
    懲儆。末查，被告前於七十八年間雖曾因犯妨害自由罪，經法院判處有期徒刑四
    月確定，並於七十八年十一月十七日執行完畢，有臺灣新竹地方法院檢察署刑案
    資料查註紀錄表、臺灣高等法院被告全國前案紀錄表各一件在卷足參，然其於有
    期徒刑執行完畢後，五年以內未曾受有有期徒刑以上刑之宣告，且其經本次偵、
    審過程之教訓，今後當知警愓，信無再犯之虞，本院認前開對其所宣告之有期徒
    刑，以暫不執行為適當，爰併諭知緩刑二年，以勵自新。
據上論斷，應依刑事訴訟法第二百九十九條第一項前段，刑法第一百八十五條之三、
第一百八十五條之四、第二百七十六條第一項、第五十一條第五款、第七十四條第二
款，道路交通管理處罰條例第八十六條第一項，罰金罰鍰提高標準條例第一條前段，
判決如主文。
本案經檢察官劉邦繡到庭執行職務。
中      華      民      國      九十一      年      八    月    七      日
                                  臺灣新竹地方法院交通法庭
                                      法  官   魏  瑞  紅
右正本證明與原本無異。
如不服本判決，應於判決送達後十日內向本院提出上訴狀( 應附繕本 )，上訴於
臺灣高等法院。
     書記官   陳  凰  榆
中      華      民      國      九十一      年      八    月    七      日
附錄論罪科刑法條：
刑法第一百八十五條之三：
服用．．．酒類或．．．，不能安全駕駛動力交通工具而駕駛者，處一年以下有期徒
刑、拘役或三萬元以下罰金。
刑法第一百八十五條之四：
駕駛動力交通工具肇事，致人死傷而逃逸者，處六月以上五年以下有期徒刑。
刑法第二百七十六條第一項
因過失致人於死者，處二年以下有期徒刑、拘役或二千元以下罰金。
